# 注册会计师签字问题

提问人：haoxuer3230 时间：2011-06-22 23:20:07
请问各位老师，中国注册会计师可以签按照国际会计准则编制的审计报告吗？说明一下，是国内企业

回答人：chenyiwei
我理解你所说的业务很可能不是该企业的法定审计业务？如果是，则中国CPA和中国的会计师事务所可以依据国际审计准则对该企业按照IFRS编制的财务报表出具审计报告，只需要报表使用者认同即可。